臺灣新竹地方法院交通事件裁定　　　　 96年度交聲字第187號
移
異　議　人
即受處分人　甲○○
上列受處分人因違反道路交通管理處罰條例案件，對於交通部公
路總局新竹區監理所民國96年6 月1 日竹監自字第裁50-DB00000
00號、第裁50-DB0000000號裁決處分聲明異議，本院裁定如下：
    主  文
原處分均撤銷。
甲○○不罰。
    理  由
一、原處分機關交通部公路總局新竹區監理所（下稱新竹區監理
    所）裁決理由略以：異議人即受處分人甲○○駕駛忠孝救護
    車有限公司所有8P－4191號車，於96年4 月9 日17時9 分許
    在桃園市○○路○ 段、復興路口，及96年4 月9 日17時14分
    許在桃園市○○路、光明街口處（正確之行為時間應為該日
    之19時9 分、19時14分，此業經證人即舉發員警乙○○及異
    議人甲○○於本院訊問時當庭更正），為桃園縣政府警察局
    交通隊分別填掣桃警局交字第DB0000000 號、DB0000000 號
    單當場舉發其：「闖紅燈（三民路直行）（車內無載運病人
    並使用警示燈警報器）」、「闖紅燈（民生路直行）」，異
    議人於收受該舉發通知單後，不服舉發，於96年4 月20日向
    原舉發單位桃園縣政府警察局提出陳述，惟經轉據原舉發單
    位查覆略以：「…。二、本案據舉發員警表示，96年4 月9
    日17時9 分執行三民路段路暢勤務，於三民、復興路口見忠
    孝救護車8P－4191號車使用警示燈、警報器，越過雙黃線闖
    紅燈，員警見車內無病患便尾隨在後，該車自三民路左轉民
    生路口再直行至慈文路接經國路，於17時14分經過民生、光
    明街口時，仍未停車等候號誌，繼續直行闖紅燈，直至敏盛
    醫院急診室外停車，遂趨前向救護車司機表示，其違規事實
    ，並依法製單舉發。三、依道路交通安全規則第93條第2 項
    規定：消防車、救護車、警備車及工程救險車執行任務時，
    得不受前項行車速度之限制，且於開啟警示燈及警鳴器執行
    緊急任務時，得不受標誌、標線及號誌指示之限制。查該救
    護車係前往敏盛醫院載運病患回家，非屬『緊急救護任務』
    ，並不符合道路交通安全規則第93條第2 項規定，違規屬實
    …」。新竹區監理所遂於96年6 月1 日，依據道路交通管理
    處罰條例第53條第1 項、第60條第1 項第3 款（裁決書漏載
    第1 項第3 款）之規定，分別以竹監自字第裁50-DB0000000
    號、第裁50-DB0000000號裁決書裁處異議人罰鍰新臺幣（下
    同）2,700 元、2,700 元，並記違規點數共6 點。
二、受處分人即異議人聲明異議意旨則略以：於96年4 月9 日19
    時4 分許，忠孝救護車有限公司救護勤務指揮中心接獲桃園
    敏盛醫院急診室通知，有一顱內出血已施行氣管插管使用呼
    吸器生命垂危病人，要留一口氣回家，需緊急派遣救護車，
    值班主管隨即派遣救護員甲○○、張玉坤兩員駕駛該公司所
    有車牌號碼8P－4191號救護車出勤，並依緊急醫療救護法及
    衛生主管機關規定，救護車於執行勤務時開啟警示燈、警鳴
    器，於抵達敏盛醫院急診室時，遭警通知到交通隊報到，經
    解釋勤務狀況依法執行救護勤務，該警仍開單告發，故提出
    聲明異議狀等語。
三、按交通法庭認為聲明異議有理由者，應以裁定將原處分經聲
    明異議部分撤銷，並自為裁定，道路交通案件處理辦法第20
    條前段定有明文。
四、移送機關認異議人甲○○有「駕車行經有燈光號誌管制之交
    岔路口闖紅燈」之行為，無非係以舉發通知單2 紙及舉發單
    位即桃園縣政府警察局96年4 月30日桃警交字第0960052763
    號函為其論據。惟查：
（一）按救護車執行任務時，得不受前項行車速度之限制，且於
      開啟警示燈及鳴警器執行緊急任務時，得不受標誌、標線
      及號誌指示之限制，道路交通安全規則第93條第2 項定有
      明文。又運送垂死病患自動出院返家臨終，基於我國民眾
      垂危時有落葉歸根之觀念，應可視為執行緊急任務，此有
      行政院衛生署92年5 月7 日衛署醫字第0920201983號函釋
      可參。
（二）本件異議人所駕駛車號8P─4191號救護車確實有於96年4
      月9 日晚上7 時9 分、同日晚上7 時14分，分別在上開地
      點違規之情形等事實，業據異議人於本院審理時供述明確
      ，並有桃園縣政府警察局舉發違反道路交通管理事件通知
      單2 紙（該2 紙通知單時間分別誤載為17時9 分、17時14
      分）在卷可稽，然異議人所駕駛之救護車於96年4 月9 日
      當日違規時，係因執行病患劉忠義自桃園敏盛綜合醫院至
      桃園縣大園鄉和平村12鄰10號之安寧返家任務乙節，有忠
      孝救護車有限公司救護記錄表、敏盛綜合醫院96年9 月5
      日敏醫字第0960003138號函及所附該院主治醫師王賢國簽
      註意見表與相關病歷影本、病危通知單影本、自動出院志
      願書影本各1 份附卷可證，顯見異議人於上揭時、地違規
      時，確正執行救護事宜一情無訛。足認異議人上開所辯，
      顯非虛妄，應堪採信。
五、綜上所述，異議人當時既係為執行救護事宜，揆諸前開說明
    ，自不受上開道路交通安全規則之限制。從而，原處分機關
    未予詳查，遽予裁罰，尚有未洽，應認本件聲明異議人之異
    議為有理由，自應將原處分予以撤銷，另行諭知聲明異議人
    不罰之處分。
六、依道路交通案件處理辦法第20條前段，裁定如主文。
中　　華　　民　　國　　96　　年　　11　　月　　28　　日
                  交通法庭法  官  馮俊郎
以上正本證明與原本無異。
如不服本裁定，應於裁定送達後5 日內向本院提出抗告狀。
中　　華　　民　　國　　96　　年　　11　　月　　28　　日
                          書記官  鄧雪怡
